# 企业与基金公司共同设立的合伙企业，可以在可供出售金融资产成本法核算吗？

提问人：vivienne007 时间：2020-04-11 08:05:30
请问，企业与 2 家基金公司共同设立了有限合伙企业，企业为有限合伙人，基金公司为普通合伙人， 3 位合伙人认缴出资 1 亿元，企业占认缴出资比例的98%， 2019 年底企业实缴出资比例43%，可以增加合伙人，可以退出合伙企业。合伙协议约定了一个固定的股权投资项目，按实缴比例分红，同时约定合伙企业未能按计划达到 3 亿元募集目标的，合伙企业应当解散，截至 2019 年底， 3 位合伙人的出资尚未达到1/10。
2019 年底，企业在原金融准则下，计入了可供出售金融资产科目，按成本法核算，是否合理。披露的时候，持股比例按哪个比例披露
谢谢！

回答人：chenyiwei
这种情况下，该企业作为唯一LP可控制该有限合伙企业的可能性较大，一般理解应按实际出资额列报为“其他流动/非流动资产”。不应作为可供出售金融资产核算及列报。